【裁判字號】    97,訴,376
【裁判日期】    970218
【裁判案由】    毒品危害防制條例
【裁判全文】
臺灣高雄地方法院刑事判決               97年度訴字第376號
公  訴  人  臺灣高雄地方法院檢察署檢察官
被      告  甲○○
                      號
                      號
上列被告因違反毒品危害防制條例案件，經檢察官提起公訴（96
年度毒偵字第10387 號），被告於本院準備程序中為有罪陳述，
經合議庭裁定由受命法官依簡式審判程序獨任審理，本院判決如
下：
    主  文
甲○○施用第一級毒品，累犯，處有期徒刑拾月。
    事  實
一、甲○○前因施用毒品案件，經本院民國90年度毒聲字第6820
    號裁定觀察、勒戒後，認有繼續施用毒品傾向，再以91年度
    毒聲字第56號裁定施以強制戒治，復以91年度毒聲字第3400
    號裁定停止戒治，於91年7 月11日予以釋放，嗣於同年12月
    20日因交付保護管束期滿未經撤銷而視為執行完畢，另由臺
    灣高雄地方法院檢察署檢察官以92年度戒毒偵字第3 號為不
    起訴處分在案。嗣另涉犯詐欺案件，經本院95年度簡字1243
    號判決判處有期徒刑3 月確定，復經裁定減刑為有期徒刑 1
    月又15日；另因施用第一、二級毒品案件，各由臺灣高等法
    院高雄分院95年度上訴字第120 號判決判處有期徒刑8 月及
    本院94年度訴字第1885號判決判處有期徒刑3 月確定，復經
    裁定應執行有期徒刑10月，並接續上揭徒刑而為執行，於96
    年7 月16日執行完畢出監。詎仍不知悔改，明知海洛因業經
    公告列為毒品危害防制條例第2 條第2 項之第一級毒品，於
    上開強制戒治執行完畢5 年內，復基於施用第一級毒品海洛
    因之犯意，於96年10月10日下午2 時35分許為警採尿時回溯
    24小時內之某時，在朋友住處，施用海洛因1 次，嗣於96年
    10月10日下午1 時40分許，在高雄市新興區○○○路75號前
    ，因行跡可疑為警攔查，經其同意採尿送驗，檢驗結果呈嗎
    啡陽性反應，始悉上情。
二、案經高雄市政府警察局新興分局報請臺灣高雄地方法院檢察
    署檢察官偵查起訴。
    理  由
壹、程序方面：
    按本件被告甲○○所犯係死刑、無期徒刑、最輕本刑為3 年
    以上有期徒刑以外之罪，其於準備程序就被訴事實為有罪之
    陳述，經本院告知簡式審判程序之旨，並聽取其與檢察官之
    意見後，本院認無不得或不宜改依簡式審判程序進行之情事
    ，依刑事訴訟法第273 條之1 第1 項規定，裁定進行簡式審
    判程序。又本件卷內之物證、書證等證據，依同法第273 條
    之2 規定，不受第159 條第1 項關於傳聞法則規定之限制，
    依法均有證據能力，合先敘明。
貳、實體方面：
一、訊據被告甲○○對於上揭犯罪事實於本院審理時坦承不諱，
    且為警將被告之尿液送驗結果，係呈嗎啡陽性反應，此有高
    雄市立凱旋醫院96年10月22日濫用藥物尿液檢驗報告1 份附
    卷可稽，足認被告上開自白確與事實相符，洵堪採為論罪科
    刑之依據。又被告前因施用毒品案件，經本院90年度毒聲字
    第6820號裁定觀察、勒戒後，認有繼續施用毒品傾向，再以
    91年度毒聲字第56號裁定施以強制戒治，復以91年度毒聲字
    第3400號裁定停止戒治，於91年7 月11日予以釋放，嗣於同
    年12月20日因交付保護管束期滿未經撤銷而視為執行完畢，
    ，另由臺灣高雄地方法院檢察署檢察官以92年度戒毒偵字第
    3 號為不起訴處分在案等情，有本院院內索引卡紀錄表報表
    、臺灣高等法院被告前案紀錄表、被告刑案資料查註紀錄表
    各1 份及上開不起訴處分書在卷可稽，是足證被告於上開強
    制戒治執行完畢後5 年內，再犯本件施用毒品罪，公訴人予
    以追訴，並無不合。另查：海洛因施用入人體後水解還原成
    嗎啡，再循嗎啡之代謝方式排出體外，業據行政院衛生署藥
    物食品檢驗局73藥檢壹字第030221號函說明綦詳，且依醫學
    臨床實驗及根據英國藥學會出版Isolation and Indentific
    ation of Drugs乙書第293 頁載明：海洛因經注射入人體後
    ，在體內迅速水解成6Monoacety Imorphine，再緩緩繼續水
    解成嗎啡，然後再循嗎啡之代謝方式排出，同書第431 至43
    2 頁並載有：嗎啡經注射入人體後，約百分之50以上於8 小
    時內自尿中排出，至24小時排出約百分之90，但48小時後仍
    有微量可檢出等語。準此而論，被告為遭查獲之尿液經送驗
    結果，呈嗎啡陽性反應，顯見被告確有施用第一級毒品海洛
    因之犯行甚明。故此，本件事證明確，被告犯行洵堪認定。
二、查海洛因係毒品危害防制條例第2 條第2 項第1 款所明定之
    第一級毒品，核被告所為係犯毒品危害防制條例第10條第1
    項之施用第一級毒品罪。被告持有第一級毒品之行為已為其
    施用之高度行為所吸收，不另論罪。又被告有事實欄所載之
    前科紀錄，而於96年7 月16日執行完畢出監之事實，有臺灣
    高等法院被告前案紀錄表可按，是其5 年以內故意再犯本件
    有期徒刑以上之罪，為累犯，依刑法第47條第1 項規定加重
    其刑。爰審酌被告前曾因施用毒品案件經強制戒治，本應徹
    底戒除毒癮，不料其竟仍一再施用毒品，顯見其並無戒除毒
    害之決心，本不宜寬貸，惟念其犯後坦承犯行，且事後有服
    藥戒毒之意識及施用毒品乃自戕一己之身體健康，並具有病
    患性人格之特質，其行為本身對社會所造成之危害並非直接
    、鉅大等一切情狀，量處如主文所示之刑。
據上論斷，應依刑事訴訟法第273 條之1 第1 項、299 條第1 項
前段，毒品危害防制條例第10條第1 項，刑法第11條前段、第47
條第1 項。
本案檢察官乙○○到庭執行職務。
中    華    民    國    97    年    2     月    18    日
                  刑事第四庭    法  官  王參和
以上正本證明與原本無異。
如不服本判決應於收受本判決後10日內向本院提出上訴書狀，並
應敘述具體理由，如未敘述上訴理由者，應於上訴期間屆滿後20
日內補提理由書狀於本院（均須按他造當事人之人數附繕本）「
切勿逕送上級法院」。
中    華    民    國    97    年    2     月    18    日
                                書記官  陳惠玲
附錄所犯法條
毒品危害防制條例第10條第1項
施用第一級毒品者，處 6 月以上 5 年以下有期徒刑。


司法院資訊處製作；財團法人民間司法改革基金會備份。
